---
title: "Note"
author: "Riccardo Ferrarese"
date: "19/3/2021"
output: pdf_document
---

```{r setup, echo=FALSE}
knitr::opts_chunk$set(tidy.opts=list(width.cutoff=60), tidy=TRUE, 
                      python.reticulate=FALSE, 
                      echo = TRUE, 
                      warning = FALSE, 
                      cache = TRUE, 
                      message = FALSE, 
                      out.width = "80%"
                      )
```

#### questions todo
- Who are the most active users (in terms of number of posts and length of the messages)? 

- How did these emotions change over time? 


# Analysis of topics about cryptocurrencies on Reddit

## Setup App

Per la gestione del progetto sono state utilizzati anche i seguenti pacchetti: 

- installare [*git*](http://try.github.io/), sistema per il controllo del versionamento 
- installare [*renv*](https://blog.rstudio.com/2019/11/06/renv-project-environments-for-r/), permette di creare un ambiente di esecuzione isolato per la gestione delle dipendenze. Permette anche di utilizzare il pacchetto _reticulate_ per integrare degli script in Python e gestire l'ambiente locale per la loro esecuzione.


Per eseguire il progetto, dopo aver clonato il repository da github, è necessario impostare la working directory per installare i pacchetti necessari e utilizzare le funzioni del pacchetto _renv_: 

```
setwd("~./<clone-dir>/Project")
renv::restore()                  # packages dependecies write on renv.lock
```

Le librerie utilizzate per eseguire l'analisi dei dati estratti dalla piattaforma Reddit sono le seguenti: 

```{r library, result='hide'}

# general lib for manipulate data
library(dplyr)
library(tidyr)
library(tidyverse)
library(sets)

# lib for side by side plot 
library(patchwork)

# lib for network analysis
library(ggraph)
library(tidygraph)
library(lubridate)

# lib for text mining
library(tidytext)
library(quanteda)

# lib for sentiment dataset
library(textdata)

# lib for lemmatize words
library(textstem)

# lib for stemming words
# library(hunspell)
library(SnowballC)

```


## Reddit 

Reddit, a differenza della maggior parte dei social-network maggiormente utilizzati, non presenta un meccanismo per scegliere una cerchia di utenti con cui interagire (per intenderci,  i followers su Twitter o Instagram), tuttavia il modo in cui è organizzato permette all'utente di interagire in diversi forums, ognuno di uno specifico argomento, nel quale interagirà con gli altri utenti che 'seguo' lo stesso _subreddit_. Inoltre sulla pagina generale si possono trovare i post più popolari di tutta la piattaforma. 

Si può definire Reddit come un _social-network aggregator_, cioè è una piattaforma di discussione in cui gli utenti possono discutere o condividere informazioni, suddivisa in forums di specifici argomenti chiamati **subreddits**. 

Ogni utente può eseguire un numero illimitato di interazioni con la piattaforma, dove le interazioni possono essere la scrittura di un post in uno specifico subreddit, commentare post e interazioni di altri utenti o esprimere la propria preferenza relativa a un certo post o commento. Se un certo post (a meno che non sia di un subreddit privato)  riceve molti _downvotes_ immediatamente crollerà sulla 'classifica dei post' e scoparirà dalla vista degli altri utenti. Al contrario se acquisisce una certa importanza potrà esser visualizzato nella pagina generale di reddit e raggiungendo così un numero maggiore di utenti. 

Un ulteriore particolarità di questa piattaforma è che gli utenti sono allo stesso modo creatore di contenuti, consumatori e curatori delle informazioni in esso. Utilizza infatti un sistema a punteggio, tramite _upvotes_ e _downvotes_ da parte degli utenti, per determinare i contenuti e le discussioni con maggior interesse e che verrano mostrati nei primi contenuti della pagina. 

Pur permettendo agli utenti di mantenere l'anonimicità utilizzando un nome utente a piacere, Reddit tiene traccia di tutte le attività di ogni profilo inclusi i post e i commenti effettuati. 


## Collect Data with Python

Per la raccolta dati è stato utilizzato Python dal momento che è presente la libreria _Pushshift_ per l'estrazione dei dati di Reddit senza vincoli stringenti sulle richieste effettuate. 
E' stato utilizzato un wrapper delle Python Reddit API, **pmaw**, che permette di eseguire lo scrapping dei dati utilizzando il multithreading, in modo tale da rendere più efficente il processo di raccolta dei dati.

Le API mettono a disposizione una serie di funzioni per la ricerca dei post d'interesse, potendo specificare l'intervallo temporale e i subreddit in cui eseguire la ricerca. Inoltre, volendo estrarre da Reddit le informazioni relative a diversi subreddit è stata utilizzata la libreria _multiprocessing_ per lanciare un _pool_ di processi incaricati di eseguire la stessa funzione su dati diversi. 

```{python main, eval=FALSE}
LIST_of_SUBREDDIT = [ 'dogecoin',  
    'pancakeswap', 
    'eth',
    'ethereum', 
    'elon', 
    'wallstreetbets']

    start_epoch=int(dt.datetime(2020, 1, 1).timestamp())
    end_epoch=int(dt.datetime(2021, 2, 1).timestamp())

    nargs = []
    for x in LIST_of_SUBREDDIT:
        nargs.append( [start_epoch, end_epoch, 'submissions', x] )
        nargs.append( [start_epoch, end_epoch, 'comments', x]  )

    pool = Pool(16)
    pool.map(run, nargs)
    pool.close()
    pool.join()

```

La funzione _run_ lanciata da _pool.map_ istanzia un oggetto di classe Miner contente la chiave di autenticazione per accedere a Pushshift e i metadati delle informazioni da raccogliere. In questo modo vengono lanciati diversi **Miner**, ognuno per uno specifico subreddit, i quali eseguono la ricerca e il salvataggio dei dati in parallelo. 

```{python func-class, eval=FALSE}
def run(args) -> pd.DataFrame: 
    """
    Function for starts miner's' process

    Args: 
        [start, end]: [temporal intervall where we would scrap data]
        [item]: element to scrap
    Returns:
        [type]: [description]
    """

    print(args)
    start, end, item, subreddit = args

    miner = Miner(start, end, item, subreddit)
    miner.perform_search()
    return miner.read_data()

class Miner(object):
    """ Class for Reddit Data Mining"""
    
    def __init__(self, start_epoch, end_epoch, func, subreddit) -> None:
        super().__init__()
        self.api = PushshiftAPI(rate_limit=100) 
        self.start_time = start_epoch
        self.end_time= end_epoch
        self.subreddit = subreddit
        self.data = None 
        self.func = func

    def read_data(self): 
        return self.data

    def perform_search(self):
        item = self.func 
        print(f'Start search {item}...')
        if item == 'submissions': 
            df = self.search_save_sub(self.subreddit)
            self.data = df
        if item == 'comments':
            df = self.search_save_com(self.subreddit)
            self.data = df
    
    @timeit
    def search_save_sub(self, subreddit): 
        api = self.api
        res_ = api.search_submissions(after=self.start_time,
                                before=self.end_time, 
                                subreddit=subreddit,
                                filter=COLS_SUB, 
                                #limit=2
                                )
        data = pd.DataFrame([x for x in res_])
        data.to_csv(f"./data/{self.subreddit}_sub.csv")
        print(f"write {self.subreddit}_sub.csv")
        
    @timeit
    def search_save_com(self, subreddit):
        api = self.api
        res_ = api = self.api.search_comments(after=self.start_time,
                                before=self.end_time, 
                                subreddit=subreddit,
                                filter=COLS_COM, 
                                #limit=2
                            )
        data = pd.DataFrame([x for x in res_])
        data.to_csv(f"./data/{self.subreddit}_com.csv")
        print(f"write {self.subreddit}_com.csv")
    
```

E' stato utilizzato un _rate-limit_ per imposta un numero di richieste all'API pari a 100 al minuto, leggermente superiore al limite di default (1 richesta per secondo) ma leggermente inferiore al limite imposto dalle richieste al minuto massime che si possono effettuare senza subire un ritardo. 

La funzione _decorator timeit_ permette inoltre di avere una misura indicativa del tempo impiegato per ogni richiesta. In totale l'esecuzione ha impiegato ..., ma essendo eseguita in parallelo il tempo reale di esecuzione è stato di un paio di ore. 

Di seguito è mostrato un estratto di output da terminale che si ottiene dopo l'esecuzione del programma. 

```{shell eval=FALSE}
args first process: [1577833200, 1614553200, 'submissions']
args second process: [1577833200, 1614553200, 'comments']
Start search comments...
Start search submissions...
1430174 results available in Pushshift
259899 results available in Pushshift
Checkpoint:: Success Rate: 36.00% - Requests: 100 - Batches: 10 - Items Remaining: 256299
Checkpoint:: Success Rate: 29.00% - Requests: 100 - Batches: 10 - Items Remaining: 1427274
Checkpoint:: Success Rate: 35.50% - Requests: 200 - Batches: 20 - Items Remaining: 253225
Checkpoint:: Success Rate: 27.50% - Requests: 200 - Batches: 20 - Items Remaining: 1424674
Checkpoint:: Success Rate: 33.00% - Requests: 300 - Batches: 30 - Items Remaining: 250824
Checkpoint:: Success Rate: 29.33% - Requests: 300 - Batches: 30 - Items Remaining: 1421374
Checkpoint:: Success Rate: 31.00% - Requests: 400 - Batches: 40 - Items Remaining: 248435
Checkpoint:: Success Rate: 30.75% - Requests: 400 - Batches: 40 - Items Remaining: 1417879

[...]

write ./doge_sub.csv
time: 194798997.85995483 ~~ 3,25h 

```


## Overview of Datasets

Alcune osservazioni sui dati: 
- tutti i dati testuali fanno parte di commenti scritti da persone su un social network
- si hanno un enorme quantità di parole scritte male o senza significato 
- le regex non sono sufficienti 
- hunspell 
- 


## Text Analysis 

### Quanteda Library 
**Quanteda** è pacchetto per R per manipolare e analizzare dati testuali in formato non-tidy, sviluppata da Kenneth Benoi, Kohei Watanabe e altri contributors. Definisce una serie di funzioni per applicare processi di NLP (Natural Language Processing) a partire da testi di qualsiasi tipo o documenti, fino all'analisi finale. 

In questo progetto è stata utilizzata per creare i _corpus_ a partire dai dati estratti da reddit contenenti il testo dei commenti. Per comodità di utilizzo del pacchetto, sono state utilizzate le funzioni per la creazione dei _tokens_ a partire dai commenti non manipolati, utilizzando le funzioni built-in per la rimozione di punteggiatura, simboli e le stop-words generali. 

Successivamente alla manipolazione e pulizia dei commenti è stata utilizzata la funzione _dfm_ per creare la _document-feature matrix_, in modo tale da rendere compatibile il tipo del dato con il pacchetto _tidytext_ per la continuare l'analisi. 

Una funzione motlo utile messa a disposizione dal pacchetto è quella per calcolare il valore di tfidf per la matrice dei documenti. Tuttavia, in questo caso di studio, risulta poco utile nel contesto di un singolo subreddit dal momento che si considera come documento ogni singolo commento.

Potrebbe però esser utile per comparare l'insieme totale di commenti di un subreddit con il contenuto presente negli altri. 

### Function for Text Mining

In questa sezione si mostrano le funzione definite per manipolare, pulire e visualizzare i dati estratti da reddit. 

Si è scelto di definire delle funzioni il più generali possibili, in modo tale da rendere più efficiente l'analisi di diversi dataset che condividono le stesse variabili esplicative. Le stesse funzioni possono inoltre esser utilizzate nel server della _shiny app_. 

La prima funzione definita (_create\_corpus\_from\_rawdata_) verrà utilizzata per creare il dataset di partenza a partire dai dati grezzi salvati in formato csv dallo script in Python. L'algoritmo esegue i seguenti passaggi: 
- converte in un formato comodo per R la colonna rappresentate le date di creazione dei commenti. - aggiunge un id per ogni riga. 
- rimuove i commenti cancellati o quelli che sono stati sottoposti ad una moderazione. 
- crea il corpus utilizzando la funzione messa a disposizione dal pacchetto _quanteda_. 

- todo creation of different corpus

```{r text_mining}

## data must have cols : (created_utc, author, body )
# data is pushshift's returned csv
create_corpus_from_rawdata <- function(data, subR, filter_post=5){
   
   # compute type date
   # add unique id for each comment 
   # filter removed comment
   data_clean <- data %>%
      mutate(date = as.Date(as_datetime(created_utc))) %>%
      mutate(id = row_number()) %>%
      filter(author != '[deleted]' & author != 'AutoModerator') %>% 
      distinct( author, date, body, parent_id, link_id, .keep_all= TRUE) %>%
      select(id, date, author, body, parent_id, link_id) 
   
   ## remove source data for save space
   remove(data)
   
   # DF for Corpus by POST 
   df_post <- data_clean %>% 
      select(link_id, body) %>%
      # aggregate comment whith same postID
      aggregate(by=list(data_clean$link_id), paste) %>% 
      # compute num of element in body list for each postID
      mutate( n_com = unlist(map(link_id, length))) %>%
      rename("postID" = "Group.1") %>% 
      select(postID, body, n_com) %>% 
      # group by post ID and merge senteces in body
      group_by(postID) %>%
      mutate( body = paste( do.call( c , body), collapse = ". ") ) %>%
      ungroup() %>%
      # filtra post con meno di 5 commenti 
      filter(n_com > filter_post)
     
   
   
   post_corpus <- corpus(df_post$body, 
            docnames = df_post$postID, 
            docvars = data.frame(df_post$n_com))
 
   # quanteda corpus function 
   corpus <- corpus( as.character(data_clean$body), 
                     docnames = data_clean$id, 
                     docvars = data.frame(data_clean$author, data_clean$date, data_clean$link_id))
   
   print(summary(data_clean[ c("id", "date", "author")] ))
   
   rtn <- list("df_comm" = data_clean, 
               "df_post" = df_post, 
               "corpus_comm" = corpus, 
               "corpus_post" = post_corpus ) 
   saveRDS(rtn, paste0("./", subR, sep = ""))
                  
   return(rtn)
}
```

Le seguenti tre funzioni hanno lo scopo di calcolare i _token_ per ciascun commento, eseguire una pulizia di essi e calcolare le ripetizioni di ciascuna parola. 

La funzione che calcola i token permette di scegliere, tramite argomento, se calcolare i token rispetto singola parola oppure se calcolarli come bigrammi o trigrammi, in modo tale da poter eseguire un'analisi tenendo conto delle relazioni tra le diverse parole adiacenti in uno stesso commento. 

Successivamente le parole vengono filtrate in modo tale da rimuove caratteri speciali che si trovano agli estremi di esse, infatti reddit permette di inserire dei caratteri per enfatizzare le parole, similmente all' _underscore_ e altri  nel formato Markdown. Inoltre vengono rimosse le parole formate da uno e due caratteri, in modo tale da ridurre il numero di onomatopee che vengono utilizzate nel linguaggio dei messaggi. Questa scrematura non è risultata sufficiente per costruire un dataset con solo parole con un significato compiuto, ma dal momento che 'parole' prive di significato avranno poche ripetizioni all'interno di tutto il corpus di testo, potranno esser rimosse successivamente dai grafici con un filtro sul conteggio. Inoltre per l'analisi del sentimento un gran numero di parole non troveranno un accoppiamento nei dataset messi a disposizioni, tra queste anche quelle prive di significato. 

Dopo una prima pulitura delle parole è possibile, tramite argomento della funzione, specificare se si vuole o meno eseguire lo _stemming_ oppure la _lemmatization_.

- sentiment with lammatization 
- count with stemming 

```
From RawData -> to DataFrame + Comment_Corpus 

From Comment_Corpus -> to DFM + TIDY for each n-grams {1,2,3}
   toks with or without stop word 
   apply stemming or lemmatization 
   
From DataFrame -> Post_Corpus
   todo: topic analysis
   

--> return clean df for ngrams 

from tidy : 
FROM Count & Plot -> to : 
               - Sentiment Class
               - Words Sentiment
               - Words Net

from dfm: 
   - test stats quanteda 
   - wordcloud quanteda 



```

###### Count Func

```{r corpus-tidy-count-function}

## func for clean a little bit the words
# data for dyplr pipe -- 
#          curly-curly impl.  := to assign, 
#                             {{}} to ref a cols in data, 
#                             !!! access to the value
# data:: tidy text object 
# word:: ref to cols in data 
apply_regex <- function(data, word){
   
   ## use curly-curly for word cols
   data %>% 
      mutate( {{word}} := str_extract({{word}},  "[a-z]+")) %>%
      # rimuove spazi ecc
      mutate( {{word}} := gsub("[[:punct:]]", "", {{word}})) %>%
      # word with all same char
      mutate( {{word}} := gsub("^([:alpha:])\1+", "", {{word}})) %>%
      mutate( {{word}} := gsub("^(a){5}[a-z]*", "", {{word}})) %>%
      # word with 1 or 2 char
      mutate( {{word}} := gsub("^[a-z]{1,2}\\b", "", {{word}})) %>%
      
      # word with numeber
      # mutate( word = gsub("^(\\d)+", "", word)) %>%
      
      # laughing word 
      mutate( {{word}} := gsub("\\b(?:a*(?:ha)+h?|h*ha+h[ha]*|(?:l+o+)+l+|o?l+o+l+[ol]*)\\b", "", {{word}}) ) %>%
      filter( {{word}} != "" ) 

}

## function for lemmatization, stemming or POS for words, bi-grams and tri-grams
# data:: tidy text object 
# mode:: {"lemma", "stem", "other"} default is "none" 
# words{1,2,3}:: ref to cols in data 
words_manipulation <- function(data, word1, word2, word3, mode = "none", ngrams = 3){

         
   if(mode == "lemma"){
      if(ngrams == 2){
         data <- data %>%
            mutate({{word1}} := textstem::lemmatize_words({{word1}})) %>%
            mutate({{word2}} := textstem::lemmatize_words({{word2}}))
      } else if(ngrams == 3){
         data <- data %>%
            mutate({{word1}} := textstem::lemmatize_words({{word1}})) %>%
            mutate({{word2}} := textstem::lemmatize_words({{word2}})) %>%
            mutate({{word3}} := textstem::lemmatize_words({{word3}})) 
         
      }else {
         data %>%
            mutate( {{word1}} := textstem::lemmatize_words({{word1}})) 
         
      }
   } else if(mode == "stem"){
      if(ngrams == 2){
         data %>%
            mutate({{word1}} := SnowballC::wordStem({{word1}}, language = "english")) %>%
            mutate({{word2}} := SnowballC::wordStem({{word2}}, language = "english"))
      } else if(ngrams == 3){
         data %>%
            mutate({{word1}} := SnowballC::wordStem({{word1}}, language = "english")) %>%
            mutate({{word2}} := SnowballC::wordStem({{word2}}, language = "english")) %>%
            mutate({{word3}} := SnowballC::wordStem({{word3}}, language = "english"))
      }else {
         data %>%
            mutate({{word1}} := SnowballC::wordStem({{word1}}, language = "english"))
         
      }
   } else if(mode == "")
   return(data)
}

```

```{r}
## tokenize corpus and make document-feature matrix (DFM + TIDY)
# data :: text corpus 
# stop :: bool for remove stop word
# ngrams :: {1,2,3} for compute corpus on ngrams
create_tidy_corpus <- function(data, stop=TRUE, eng_word = FALSE, ngrams=1){
   
   # if stopword .. 
      # build toks  
   if(stop){
      toks <- quanteda::tokens_select(
                  quanteda::tokens(data,
                         remove_punct = TRUE, 
                         remove_symbols = TRUE, 
                         remove_numbers = TRUE, 
                         remove_url = TRUE),
               pattern = stopwords("en"), selection = "remove")
   } else {
      toks <- quanteda::tokens(data,
                         remove_punct = TRUE, 
                         remove_symbols = TRUE, 
                         remove_numbers = TRUE, 
                         remove_url = TRUE)
   }
   
   if( eng_word ){
      # take a dictionary with engish word for clean data 
      #toks <- tokens_select(toks,)
   }
   
   # if ngrams -- compute toks for bigrams or trigrams 
   if(ngrams==2){
      dfm <- quanteda::dfm(quanteda::tokens_ngrams(toks, n = 2, concatenator = " "))
   } else if(ngrams==3){
      dfm <- quanteda::dfm(quanteda::tokens_ngrams(toks, n = 3, concatenator = " "))
   } else {
      dfm <- quanteda::dfm(toks)
   }
   
   # return dfm and tidy 
   return(list(dfm = dfm, tidy = tidy(dfm)))
}

## function for clean data and separate ngrams 
# tidy :: dataframe compute by create corpus ( tidy dfm )
# ngrams :: {1,2,3} for compute corpus on ngrams
compute_clean_corpus_tidy <- function(tidy, ngrams=1, mode = "none"){
   
   if(stemming & lemma){stop("Please choose only one between stemming vs lemmatization")}
   
   #### check ngrams and build clean dataframe
   if(ngrams == 2){
      clean_df <- tidy %>%
         ## mutate term in word
            unnest_tokens(words, term, token = "ngrams", n=2) %>% 
         ## divide bigrams in words
            tidyr::separate(words, c("word1", "word2"), sep = " " )   %>%       
            filter( word1 != word2 & word2 != word1 ) %>%
         # apply some regex
            apply_regex(word1)  %>%                   
            apply_regex(word2) %>%
         # apply stemming or lemmatiz ..
            words_manipulation(word1, word2, mode = mode , ngrams = ngrams)
      
   } else if (ngrams == 3){
      clean_df <- tidy %>%
            unnest_tokens(words, term, token = "ngrams", n=3) %>%                     
            tidyr::separate(words, c("word1", "word2", "word3"), sep = " " ) %>%   
            filter( word1 != word2 & word2 != word3 & word1 != word3 ) %>%
            mutate(word1 = apply_regex(word1)) %>%                   
            mutate(word2 = apply_regex(word2)) %>%
            mutate(word3 = apply_regex(word3)) %>%
            words_manipulation(word1, word2, word3, mode = mode , ngrams = ngrams)
      
      
   } else {
      clean_df <- tidy %>%
            unnest_tokens(words, term)  %>%                      
            mutate(words = apply_regex(words))    %>%
            words_manipulation(words, mode = mode, ngrams = ngrams)
   }
   
   return(clean_df)
}

## function for word (or ngrams) counts and plot 
# data :: clean df TIDY DFM 

# ngrams :: {1,2,3} for compute corpus on ngrams
# threshold_count :: value to filter items by count for pritty plot
# threshold_freq :: value to filter items by frequency for pritty plot
# bool_plot_count :: boolean to indicate whether to plot word counts or not 
# bool_plot_freq :: boolean to indicate whether to plot word frequencies or not
compute_plot_count_and_freq <- function(data, threshold_count=1000, threshold_freq=0.001, ngrams=1, 
                                        bool_plot_count=TRUE, bool_plot_frequency=TRUE){

   if(ngrams == 2){
      # merge single word
      words_unite <- data %>%
         unite(words, c("word1", "word2"), sep = " ") 
      # sum count col for each word
      word_counts <- aggregate(cbind(count) ~ words, data=words_unite, FUN=sum) 
      
   } else if(ngrams == 3){
      words_unite <- data %>%
         unite(words, c("word1", "word2", "word3"), sep = " ") 
      word_counts <- aggregate(cbind(count) ~ words, data=words_unite, FUN=sum) 
      
   } else {
      word_counts <- aggregate(cbind(count) ~ words, data=data, FUN=sum)
   }
   
   total_of_word <- sum( word_counts$count )
   word_counts <- word_counts %>%
      mutate( count = as.integer(count)) %>%
      mutate( total_of_word = total_of_word ) %>%
      mutate( frequency = count/total_of_word)
   
   # plot for count col
   plot_freq <- word_counts %>%
      filter( frequency > threshold_freq) %>%
      ggplot(aes(words, frequency)) + 
         geom_point(alpha = 0.3, size = 1.5, width = 0.25, height = 0.1) + 
         geom_text(aes(label = words), check_overlap = TRUE, vjust = 1) + 
         theme_classic() + 
         theme(axis.text.x=element_blank()) 
   
   # plot for frequency col
   plot_count <- word_counts %>%
      filter( count > threshold_count) %>%   
      ggplot(aes(words, count)) + 
         geom_point(alpha = 0.3, size = 1.5, width = 0.25, height = 0.1) + 
         geom_text(aes(label = words), check_overlap = TRUE, vjust = 1) + 
         scale_y_log10() + 
         theme_classic() + 
         theme(axis.text.x=element_blank()) 
      
   
   # print selected plot 
   if(bool_plot_count & bool_plot_frequency){
      print(plot_freq + plot_count + plot_layout(ncol=1, heights = c(4,4)) )
   } else if(bool_plot_count){
      print(plot_count)
   } else if(bool_plot_frequency){
      print(plot_freq)
   }
  
    # split words for sentiment analysis 
   if(ngrams == 3 ){
      word_counts <- word_counts %>%
         tidyr::separate(words, c("word1", "word2", "word3"), sep = " " )
   } else if(ngrams == 2){
      word_counts <- word_counts %>%
         tidyr::separate(words, c("word1", "word2"), sep = " " )
   }
   
   return(word_counts)
   
}
```

Di seguito è stata definita una funzione per visualizzare con un differente grafico la frequenza delle parole nei testi presenti in ciascun subreddit. Viene utilizza la funzione _textsta\_frequency_ messa a disposizione dalla libreria quanteda e a differenza della funzione sopradefinita, utilizza il document-feature matrix calcolato precedentemente senza passare per il formato tidy. 

Verrà utilizzata anche la funzione _textplot\_wordcloud_ per rendere più piacevole e veloce il riconoscimento delle parole più frequenti.

###### Sentiment

```{r dfm-txt-stat}
library("quanteda.textstats")

quanteda_frequency <- function(dfm){
   features_dfm_inaug <- textstat_frequency(dfm, n = 50)

   # Sort by reverse frequency order
   features_dfm_inaug$feature <- with(features_dfm_inaug, reorder(feature, -frequency))
   
   plot <- ggplot(features_dfm_inaug, aes(x = feature, y = frequency)) +
       geom_point() + 
       theme_minimal() +
       theme(axis.text.x = element_text(angle = 90, hjust = 1))
   print(plot)
}

```

Le funzioni definite per l'analisi del sentimento del testo permettono di classificare ciascuna parola (o n-gramma) secondo i valori built-in dei dataset messi a disposizione nella libreria _textdata_. 

Per un analisi generale dei sentimenti di ciascun subreddit si è scelto di utilizzare i sentimenti elencati nel dataset _"nrc"_. Per classificare ciascuna parola sono stati utilizzati entrambe le categorizzazioni messe a disposizione da _"afinn"_, che permette di avere un punteggio numerico per identificare la positività o meno del sentimento, e da _"bing"_, che più semplicemente da solo una categorizzazione tra parole positive e negative. 

L'ultima funzione permette di visualizzare la rete che rappresenta le relazioni che intercorrono tra le singole parole contenute nei bigrammi e trigrammi. 

```{r sentiment-function}

## function for print number of word for each sentiment in nrc df 
# data :: word_frequency
# n_filter_sentiment :: value to filter number of sentiment for pritty plot
# ngrams :: {1,2,3} for compute corpus on ngrams
plot_class_sentiment <- function(data, n_filter_sentiment, ngrams=1){
   # inner join with nrc sentiment
   if(ngrams == 3 ){
      sentiment_class <- data %>%
         # join sentiment with each word 
         inner_join(get_sentiments("nrc"), by=c('word1' = 'word')) %>%
         inner_join(get_sentiments("nrc"),by=c('word2' = 'word')) %>%
         inner_join(get_sentiments("nrc"),by=c('word3' = 'word')) %>%
         # merge sentiment
         unite(sentiment, c("sentiment.x", "sentiment.y", "sentiment"), sep="-") %>%
         # group and count 
         group_by(sentiment) %>% 
         summarise(word_4_sentiment = n()) %>% 
         arrange(-word_4_sentiment, sentiment)
      
      # plot number of word for each sentiment class
      plot <- sentiment_class %>% 
         filter(word_4_sentiment > n_filter_sentiment ) %>%
            ggplot(aes(word_4_sentiment, sentiment, fill=sentiment)) + 
            geom_col( show.legend = FALSE) + 
            xlab("") +
            theme_minimal() 
      
            
   } else if(ngrams == 2 ){
      sentiment_class <- data %>%
         inner_join(get_sentiments("nrc"), by=c('word1' = 'word')) %>%
         inner_join(get_sentiments("nrc"),by=c('word2' = 'word')) %>%
         unite(sentiment, c("sentiment.x", "sentiment.y"), sep="-") %>%
         group_by(sentiment) %>% 
         summarise(word_4_sentiment = n()) %>% 
         arrange(-word_4_sentiment, sentiment) 
      
         
      plot <- sentiment_class %>% 
               filter(word_4_sentiment > n_filter_sentiment ) %>%
                  ggplot(aes(word_4_sentiment, sentiment, fill=sentiment)) + 
                  geom_col( show.legend = FALSE) + 
                  xlab("") +
                  theme_minimal() 
      
      
   } else {
      sentiment_class <- data %>%
         inner_join(get_sentiments("nrc"), by=c('words'= 'word')) %>%
         group_by(sentiment) %>%
         summarise(word_4_sentiment = n()) %>% 
         arrange(-word_4_sentiment, sentiment) 
      
      plot <- sentiment_class %>% 
               #filter(word_4_sentiment > 2500 ) %>%
                  ggplot(aes(word_4_sentiment, sentiment, fill=sentiment)) + 
                  geom_col( show.legend = FALSE) + 
                  xlab("") +
                  theme_minimal() 
   }
   
   
   print(plot)
   return(sentiment_class)
}

# function for normalize value between (0-1]
# usefull for afinn sentiment who have value [-4, 4]
range01 <- function(x){
   min <- min({{x}})
   #print(min)
   max <- max({{x}})
   #print(max)
   (x-min+1)/(max-min+1)
}


## function for print words splited by sentiment
# data :: word_frequency 
# n_filter :: value to filter words by count for pritty plot
# ngrams :: {1,2,3} for compute corpus on ngrams
plot_word_per_sentiment <- function(data, n_filter=20, ngrams=1, plot = TRUE){
   
   if(ngrams == 2){
      ## with affin --> mean between value.x & value.y
      ## with bing 
         ## positive - positive --> positive
         ## positive - negative --> neutral
         ## negative - positive --> neutral
         ## negative - negative --> negative
      
      sentiment_df <- data %>% 
            inner_join(get_sentiments("afinn"), by=c('word1'= 'word')) %>%
            inner_join(get_sentiments("bing"), by=c('word1'= 'word')) %>%
            inner_join(get_sentiments("afinn"), by=c('word2'= 'word')) %>%
            inner_join(get_sentiments("bing"), by=c('word2'= 'word')) %>%
            mutate( affin = (value.x + value.y) / 2) %>%
            mutate( bing = case_when(sentiment.x == 'positive' & 
                                        sentiment.y == 'positive' ~ 'positive', 
                                     sentiment.x == 'negative' & 
                                        sentiment.y == 'negative' ~ 'negative',
                                     TRUE ~ 'neutral')) %>%
            unite(words, c("word1", "word2"), sep = " ") 
         
      p <- sentiment_df %>%
         dplyr::filter( count > n_filter ) %>%  
         # compute normalize value of sentiment 
         mutate( affin_nrm = range01(affin)) %>%
         ggplot( aes(words, count,  color = affin_nrm)) +
            geom_jitter(alpha = 0.2, width=0.2, height = 0.1) + 
            geom_text(aes(label = words), check_overlap = TRUE, vjust = 1.5) + 
            scale_y_log10() + 
            # split positive - negative 
            facet_wrap(bing~.) +
            theme_minimal() + 
            theme(axis.text.x=element_blank(), 
                  legend.position = "bottom") + 
            labs( color = "Sentiment degree")
      

      
   } else if(ngrams == 3){
            
      sentiment_df <- data %>% 
            inner_join(get_sentiments("afinn"), by=c('word1'= 'word')) %>%
            inner_join(get_sentiments("bing"), by=c('word1'= 'word')) %>%
            inner_join(get_sentiments("afinn"), by=c('word2'= 'word')) %>%
            inner_join(get_sentiments("bing"), by=c('word2'= 'word')) %>%
            inner_join(get_sentiments("afinn"), by=c('word3'= 'word')) %>%
            inner_join(get_sentiments("bing"), by=c('word3'= 'word')) %>%
            mutate( affin = (value.x + value.y + value) / 3) %>%
            mutate( bing = case_when(sentiment.x == 'positive' & 
                                        sentiment.y == 'positive' & 
                                        sentiment == 'positive' ~ 'positive', 
                                     sentiment.x == 'negative' & 
                                        sentiment.y == 'negative' & 
                                        sentiment == 'negative' ~ 'negative',
                                     
                                     sentiment.x == 'positive' & 
                                        sentiment.y == 'positive' & 
                                        sentiment == 'negative' ~ 'neutral-positive',
                                     sentiment.x == 'positive' & 
                                        sentiment.y == 'negative' & 
                                        sentiment == 'positive' ~ 'neutral-positive',
                                     sentiment.x == 'negative' & 
                                        sentiment.y == 'positive' & 
                                        sentiment == 'positive' ~ 'neutral-positive',
                                     
                                     TRUE ~ 'neutral-negative')) %>%
            unite(words, c("word1", "word2", "word3"), sep = " ") 
         
      p <- sentiment_df %>%
         dplyr::filter( count > n_filter ) %>%  
         mutate( affin_nrm = range01(affin)) %>%
         ggplot( aes(words, count,  color = affin_nrm)) +
            geom_jitter(alpha = 0.2, width=0.2, height = 0.1) + 
            geom_text(aes(label = words), check_overlap = TRUE, vjust = 1.5) + 
            scale_y_log10() + 
            facet_wrap(bing~.) +
            theme_minimal() + 
            theme(axis.text.x=element_blank(), 
                  legend.position = "bottom") + 
            labs( color = "Sentiment degree")
   } else {
   # plot positive-negative -- color: how much positive/negative is a word
      sentiment_df <- data %>% 
            inner_join(get_sentiments("afinn"), by=c('words'= 'word')) %>%
            inner_join(get_sentiments("bing"), by=c("words" = "word"))
      
      p <- sentiment_df %>%
         dplyr::filter( count > n_filter ) %>%  
            mutate( value_std = range01(value)) %>%
            ggplot( aes(words, count,  color = value_std)) +
               geom_jitter(alpha = 0.2, width=0.2, height = 0.1) +
               geom_text(aes(label = words), check_overlap = TRUE, vjust = 1.5) + 
               facet_wrap(sentiment~.) +
               scale_y_log10() + 
               theme_minimal() + 
               theme(axis.text.x=element_blank(), 
                     legend.position = "bottom") + 
               labs( color = "Sentiment degree")
   }
   
   if(plot){   print(p) }

   return(sentiment_df)
}



word_network <- function(data, n_filter=1000){
   
   word_graph <- data %>%
      filter(count > n_filter) %>%
      as_tbl_graph()
   
   a <- grid::arrow(type = "open", length = unit(.1, "inches"))
   
   graph <- ggraph(word_graph, layout = "fr") +
        geom_edge_link(aes(edge_alpha = count), show.legend = FALSE,
                       arrow = a, end_cap = circle(.07, 'inches')) +
        geom_node_point(color = "lightblue", size = 1) +
        geom_node_text(aes(label = name), vjust = 1.5, hjust = 1) +
        theme_void()
   
   print(graph)
}

```

Topic modelling aggregando tutte i commenti di un certo post ... per ogni row con parent_id concateno tutti i body dei commenti con quel parent_id 

```
https://gensimr.news-r.org/reference/model_lda.html
```

## DogeCoin's Subreddit

### Overview of Dataset 

```{r}
if(!(exists('doge_com_raw_data'))){
   doge_com_raw_data <- read.csv("../Data/dogecoin_com.csv")
}

data <- create_corpus_from_rawdata(doge_com_raw_data, "dogecoin")
```
```{r}
summary(data$df_post)
```
```{r}
doge_post <- create_tidy_corpus(data$corpus_post)
doge_post_bi <- create_tidy_corpus(data$corpus_post, ngrams = 2)

quanteda_frequency
```


```{r}

if(!(exists('doge_com_raw_data'))){
   doge_com_raw_data <- read.csv("../Data/dogecoin_com.csv")
}

data <- create_corpus_from_rawdata(doge_com_raw_data)
#remove(doge_com_raw_data)

corpus_doge <- data$corpus
doge_txt <- data$df
remove(data)


head(corpus_doge, 2)
head(doge_txt, 2)

```

```{r}

# group with link_id 
# aggragate body 

doge_txt %>% 
   filter(link_id == 't3_ccjlvc') 
   


doge_post_corpus <- corpus_per_post("none")
doge_tidy_post <- create_tidy_corpus(doge_post_corpus)


doge_clean_post <- compute_clean_corpus_tidy(doge_tidy_post$tidy)
# todo: 
# remove number issues 
doge_post_count <- compute_plot_count_and_freq(doge_clean_post, bool_plot_frequency = FALSE)

   
head(corpus_doge)

library(stringr)


append(txt_for_post$body[2] )
str_c( txt_for_post$body[2], collapse = ", " , sep = " ")

post <- paste0( txt_for_post$body[2] ,collapse = ", " )
post_string <- paste(post, )
dfm(post)




```



```{r doge-unigrams}

valuate_df_for_sentiment <- function(tidy_corpus){
   data <- create_corpus_from_rawdata(doge_com_raw_data)
   #remove(doge_com_raw_data)
   
   corpus_doge <- data$corpus
   
   doge_data <- create_tidy_corpus(corpus_doge)
   
   tidy_corpus <- doge_data$tidy
   
   corpus_stem <- compute_clean_corpus_tidy(tidy_corpus, lemma = FALSE, stemming = TRUE)
   corpus_lem  <- compute_clean_corpus_tidy(tidy_corpus)
   corpus_raw <- compute_clean_corpus_tidy(tidy_corpus, lemma=FALSE, stemming = FALSE)
   
   count_stem <- compute_plot_count_and_freq(corpus_stem, bool_plot_count = FALSE, bool_plot_frequency = FALSE)
   count_lem <- compute_plot_count_and_freq(corpus_lem, bool_plot_count = FALSE, bool_plot_frequency = FALSE)
   count_raw <- compute_plot_count_and_freq(corpus_raw, bool_plot_count = FALSE, bool_plot_frequency = FALSE)
   
   sentiment_stem <- plot_word_per_sentiment(count_stem, n_filter = 10, plot=FALSE)
   sentiment_lem <- plot_word_per_sentiment(count_lem, n_filter = 10, plot=FALSE)
   sentiment_raw <- plot_word_per_sentiment(count_raw, n_filter = 10, plot=FALSE)
   
   word_raw.source <- as.set(count_raw$words)
   word_lem.source <- as.set(count_lem$words)
   word_stem.source <- as.set(count_stem$words)
   
   word_lem.sentiment <- as.set(sentiment_lem$words)
   word_raw.sentiment <- as.set(sentiment_raw$words)
   word_stem.sentiment <- as.set(sentiment_stem$words)
   
   s_raw <- set_cardinality(word_raw.source)
   r_raw <- set_cardinality(word_raw.sentiment)
   
   s_lem <- set_cardinality(word_lem.source)
   r_lem <- set_cardinality(word_lem.sentiment)
   
   s_stem <- set_cardinality(word_stem.source)
   r_stem <- set_cardinality(word_stem.sentiment)
   
   print( paste("Source total words: ", s_raw, '--', "Words used raw x sentiment: ", r_raw))
   print( paste("Source total words Lemmatization: ", s_lem, '--', "Words used lem x sentiment: ", r_lem))
   print( paste("Source total words Stemming: ", s_stem, '--', "Words used stem x sentiment: ", r_stem))

}

valuate_df_for_sentiment()

```

```{r diff-source-word-sentiment-word}

# [976] "aggressiv"                                                                
# [977] "aggressive"                                                               
# [978] "aggressively"                                                             
# [979] "aggressiveness"                                                           
# [980] "aggresssiivvveeellly"  

## confrontare il numero di parole estratte 
## con le parole utilizzate nel sentiment

```

```{r}
doge_dfm <- doge_data$dfm
quanteda_frequency(doge_dfm)
```

```{r}
library("quanteda.textplots")
set.seed(190)
# colour of words from least to most frequent
textplot_wordcloud(doge_dfm, min_count = 5000,
     color = c('pink', 'red', 'green3', 'purple', 'orange', 'blue3'))

```

```{r}

```

```{r doge-unigrams-sentiment}
plot_class_sentiment(doge_word_counts)
```

```{r doge-word-sentiment}
doge_word_sentiment <- plot_word_per_sentiment(doge_word_counts, n_filter = 10)
```



```{r}
remove(doge_tidy)
remove(doge_clean_tidy)
remove(doge_word_counts)
```


```{r doge-bigrams}
doge_tidy_bigrams <- create_tidy_corpus(corpus_doge, ngrams=2)
doge_clean_tidy_bigrams <- compute_clean_corpus_tidy(doge_tidy_bigrams, ngrams = 2, lemma = FALSE, stemming = TRUE)
doge_bigrams_counts <- compute_plot_count_and_freq(doge_clean_tidy_bigrams, 
                                                   threshold_freq = 0.0003,
                                                   ngrams = 2)
```

```{r doge-bigrams-sentiment}
bigrams_class_sentiment <- plot_class_sentiment(doge_bigrams_counts, n_filter_sentiment = 2500, ngrams = 2)
```


```{r doge-bigrams-word-sentiment}
bigrams_sentiment <- plot_word_per_sentiment(doge_bigrams_counts, n_filter = 10, ngrams = 2)
```


```{r doge-net-bigrams}
word_network(doge_bigrams_counts)
```

```{r}
remove(doge_tidy_bigrams)
remove(doge_clean_tidy_bigrams)
remove(doge_bigrams_counts)
```



```{r doge-trigrams, time_it=TRUE}
doge_tidy_trigrams <- create_tidy_corpus(corpus_doge, ngrams=3)
doge_clean_tidy_trigrams <- compute_clean_corpus_tidy(doge_tidy_trigrams, ngrams = 3, lemma = FALSE, stemming = TRUE)
doge_trigrams_counts <- compute_plot_count_and_freq(doge_clean_tidy_trigrams, 
                                                   threshold_freq = 0.00001,
                                                   bool_plot_count = FALSE,
                                                   bool_plot_frequency  = FALSE,
                                                   ngrams = 3)
```

```{r doge-trigrams-sentiment, time_it=TRUE}
plot_class_sentiment(doge_trigrams_counts, n_filter_sentiment = 450, ngrams = 3)
```

```{r doge-trigrams-word-sentiment, time_it=TRUE}
plot_word_per_sentiment(doge_trigrams_counts, n_filter = 2, ngrams = 3)
```

```{r doge-net-trigrams}
word_network(doge_trigrams_counts, n_filter=400)
```

```{r}
remove(doge_tidy_trigrams)
remove(doge_clean_tidy_trigrams)
remove(doge_trigrams_counts)
```


```{r echo=FALSE}
remove(corpus_doge)
remove(doge_txt)

remove(bigrams_class_sentiment)
remove(bigrams_sentiment)
```


### Ethereum's Subreddit

```{r}

if(!(exists('eth_com_raw_data'))){
   eth_com_raw_data <- read.csv("../../data/eth_com.csv")
}

data <- create_corpus_from_rawdata(eth_com_raw_data)
remove(eth_com_raw_data)

corpus_eth <- data$corpus
eth_txt <- data$df

head(corpus_eth, 2)
head(eth_txt, 2)

```

```{r eth-unigrams}
eth_tidy <- create_tidy_corpus(corpus_eth)
eth_clean_tidy <- compute_clean_corpus_tidy(eth_tidy, lemma = FALSE, stemming = TRUE)
eth_word_counts <- compute_plot_count_and_freq(eth_clean_tidy, threshold_count = 20)

```

```{r eth-unigrams-sentiment}
plot_class_sentiment(eth_word_counts)
```

```{r eth-word-sentiment}
plot_word_per_sentiment(eth_word_counts, n_filter=2)
```

```{r echo=FALSE}
remove(eth_tidy)
remove(eth_clean_tidy)
remove(eth_word_counts)
```


```{r eth-bigrams}
eth_tidy_bigrams <- create_tidy_corpus(corpus_eth, ngrams=2)
eth_clean_tidy_bigrams <- compute_clean_corpus_tidy(eth_tidy_bigrams, ngrams = 2, lemma = FALSE, stemming = TRUE)
eth_bigrams_counts <- compute_plot_count_and_freq(eth_clean_tidy_bigrams, 
                                                   threshold_freq = 0.0005,
                                                   threshold_count = 5, 
                                                   ngrams = 2)
```

```{r eth-bigrams-sentiment}
eth_bigrams_class_sentiment <- plot_class_sentiment(eth_bigrams_counts, n_filter_sentiment = 10, ngrams = 2)
```


```{r eth-bigrams-word-sentiment}
# eth_bigrams_sentiment <- plot_word_per_sentiment(eth_bigrams_counts, n_filter = 0, ngrams = 2)
```


```{r eth-net-bigrams}
word_network(eth_bigrams_counts, n_filter=3)
```

```{r}
remove(eth_tidy_bigrams)
remove(eth_clean_tidy_bigrams)
remove(eth_bigrams_counts)
```



```{r eth-trigrams, time_it=TRUE}
eth_tidy_trigrams <- create_tidy_corpus(corpus_eth, ngrams=3)
eth_clean_tidy_trigrams <- compute_clean_corpus_tidy(eth_tidy_trigrams, ngrams = 3, lemma = FALSE, stemming = TRUE)
eth_trigrams_counts <- compute_plot_count_and_freq(eth_clean_tidy_trigrams, 
                                                   threshold_freq = 0.00001,
                                                   bool_plot_count = FALSE,
                                                   bool_plot_frequency  = FALSE,
                                                   ngrams = 3)
```

```{r eth-trigrams-sentiment, time_it=TRUE}
plot_class_sentiment(eth_trigrams_counts, n_filter_sentiment = 2, ngrams = 3)
```

```{r eth-trigrams-word-sentiment, time_it=TRUE}
# plot_word_per_sentiment(eth_trigrams_counts, n_filter = 0, ngrams = 3)
```

```{r eth-net-trigrams}
word_network(eth_trigrams_counts, n_filter=2)
```

```{r}
remove(eth_tidy_trigrams)
remove(eth_clean_tidy_trigrams)
remove(eth_trigrams_counts)
```


```{r echo=FALSE}
remove(corpus_eth)
remove(eth_txt)

remove(eth_bigrams_class_sentiment)
remove(eth_bigrams_sentiment)
```


### Bitcoin's Subreddit 

```{r}

if(!(exists('btc_com_raw_data'))){
   btc_com_raw_data <- read.csv("../../data/btc_com.csv")
}

data <- create_corpus_from_rawdata(btc_com_raw_data)
remove(btc_com_raw_data)

corpus_btc <- data$corpus
btc_txt <- data$df

head(corpus_btc, 2)
head(btc_txt, 2)

```

```{r btc-unigrams}
btc_tidy <- create_tidy_corpus(corpus_btc)
btc_clean_tidy <- compute_clean_corpus_tidy(btc_tidy, lemma = FALSE, stemming = TRUE)
btc_word_counts <- compute_plot_count_and_freq(btc_clean_tidy, threshold_count = 1000)

```

```{r btc-unigrams-sentiment}
plot_class_sentiment(btc_word_counts)
```

```{r btc-word-sentiment}
plot_word_per_sentiment(btc_word_counts, n_filter=2)
```

```{r echo=FALSE}
remove(btc_tidy)
remove(btc_clean_tidy)
remove(btc_word_counts)
```


```{r btc-bigrams}
btc_tidy_bigrams <- create_tidy_corpus(corpus_btc, ngrams=2)
btc_clean_tidy_bigrams <- compute_clean_corpus_tidy(btc_tidy_bigrams, ngrams = 2, lemma = FALSE, stemming = TRUE)
btc_bigrams_counts <- compute_plot_count_and_freq(btc_clean_tidy_bigrams, 
                                                   threshold_freq = 0.0001,
                                                   threshold_count = 500, 
                                                   ngrams = 2)
```

```{r btc-bigrams-sentiment}
btc_bigrams_class_sentiment <- plot_class_sentiment(btc_bigrams_counts, n_filter_sentiment = 5000, ngrams = 2)
```


```{r btc-bigrams-word-sentiment}
btc_bigrams_sentiment <- plot_word_per_sentiment(btc_bigrams_counts, n_filter = 10, ngrams = 2)
```


```{r btc-net- bigrams}
word_network(btc_bigrams_counts, n_filter=1000)
```

```{r}
remove(btc_tidy_bigrams)
remove(btc_clean_tidy_bigrams)
remove(btc_bigrams_counts)
```



```{r btc-trigrams, time_it=TRUE}
btc_tidy_trigrams <- create_tidy_corpus(corpus_btc, ngrams=3)
btc_clean_tidy_trigrams <- compute_clean_corpus_tidy(btc_tidy_trigrams, ngrams = 3, lemma = FALSE, stemming = TRUE)
btc_trigrams_counts <- compute_plot_count_and_freq(btc_clean_tidy_trigrams, 
                                                   threshold_freq = 0.00001,
                                                   bool_plot_count = FALSE,
                                                   bool_plot_frequency  = FALSE,
                                                   ngrams = 3)
```

```{r btc-trigrams-sentiment, time_it=TRUE}
plot_class_sentiment(btc_trigrams_counts, n_filter_sentiment = 1250, ngrams = 3)
```

```{r btc-trigrams-word-sentiment, time_it=TRUE}
plot_word_per_sentiment(btc_trigrams_counts, n_filter = 3, ngrams = 3)
```

```{r btc-net-trigrams}
#word_network(btc_trigrams_counts, n_filter=10)
```

```{r}
remove(btc_tidy_trigrams)
remove(btc_clean_tidy_trigrams)
remove(btc_trigrams_counts)
```


```{r echo=FALSE}
remove(corpus_btc)
remove(btc_txt)

remove(btc_bigrams_class_sentiment)
remove(btc_bigrams_sentiment)
```


### PancakeSwap's Subreddit

```{r}

if(!(exists('pancake_com_raw_data'))){
   pnc_com_raw_data <- read.csv("../../data/pancakeswap_com.csv")
}

data <- create_corpus_from_rawdata(pnc_com_raw_data)
remove(pnc_com_raw_data)

corpus_pnc <- data$corpus
pnc_txt <- data$df

head(corpus_pnc, 2)
head(pnc_txt, 2)

```

```{r pnc-unigrams}
pnc_tidy <- create_tidy_corpus(corpus_pnc)
pnc_clean_tidy <- compute_clean_corpus_tidy(pnc_tidy, lemma = FALSE, stemming = TRUE)
pnc_word_counts <- compute_plot_count_and_freq(pnc_clean_tidy, threshold_count = 5)

```

```{r pnc-unigrams-sentiment}
plot_class_sentiment(pnc_word_counts)
```

```{r pnc-word-sentiment}
plot_word_per_sentiment(pnc_word_counts, n_filter=0)
```

```{r echo=FALSE}
remove(pnc_tidy)
remove(pnc_clean_tidy)
remove(pnc_word_counts)
```


```{r pnc-bigrams}
pnc_tidy_bigrams <- create_tidy_corpus(corpus_pnc, ngrams=2)
pnc_clean_tidy_bigrams <- compute_clean_corpus_tidy(pnc_tidy_bigrams, ngrams = 2, lemma = FALSE, stemming = TRUE)
pnc_bigrams_counts <- compute_plot_count_and_freq(pnc_clean_tidy_bigrams, 
                                                   threshold_freq = 0.002,
                                                   threshold_count = 2, 
                                                   ngrams = 2)
```

```{r pnc-bigrams-sentiment}
eth_bigrams_class_sentiment <- plot_class_sentiment(pnc_bigrams_counts, n_filter_sentiment = 1, ngrams = 2)
```


```{r pnc-bigrams-word-sentiment}
#pnc_bigrams_sentiment <- plot_word_per_sentiment(pnc_bigrams_counts, n_filter = 0, ngrams = 2)
```


```{r pnc-net-bigrams}
word_network(pnc_bigrams_counts, n_filter=2)
```

```{r}
remove(pnc_tidy_bigrams)
remove(pnc_clean_tidy_bigrams)
remove(pnc_bigrams_counts)
```



```{r pnc-trigrams, time_it=TRUE}
# troppi pochi dati 
pnc_tidy_trigrams <- create_tidy_corpus(corpus_pnc, ngrams=3)
pnc_clean_tidy_trigrams <- compute_clean_corpus_tidy(pnc_tidy_trigrams, ngrams = 3, lemma = FALSE, stemming = TRUE)
pnc_trigrams_counts <- compute_plot_count_and_freq(pnc_clean_tidy_trigrams, 
                                                   bool_plot_count = FALSE,
                                                   bool_plot_frequency  = FALSE,
                                                   ngrams = 3)
```

```{r pnc-trigrams-sentiment, time_it=TRUE}
# plot_class_sentiment(pnc_trigrams_counts, n_filter_sentiment = 0, ngrams = 3)
```

```{r pnc-trigrams-word-sentiment, time_it=TRUE}
# plot_word_per_sentiment(pnc_trigrams_counts, n_filter = 0, ngrams = 3)
```

```{r pnc-net-trigrams}
word_network(pnc_trigrams_counts, n_filter=1)
```

```{r}
remove(pnc_tidy_trigrams)
remove(pnc_clean_tidy_trigrams)
remove(pnc_trigrams_counts)
```


```{r echo=FALSE}
remove(corpus_pnc)
remove(pnc_txt)

remove(pnc_bigrams_class_sentiment)
remove(pnc_bigrams_sentiment)
```

## Network Analysis 


## Results

## Conclusion 

## References



